【裁判字號】    95,訴,3423
【裁判日期】    951226
【裁判案由】    毒品危害防制條例
【裁判全文】
臺灣臺中地方法院刑事判決              95年度訴字第3423號
公  訴  人  臺灣臺中地方法院檢察署檢察官
被      告  甲○○
上列被告因毒品危害防制條例案件，經檢察官提起公訴（九十五
年度毒偵字第四三一五號），被告於準備程序中就被訴事實為有
罪之陳述，經告知簡式審判程序之旨，並聽取公訴人、被告之意
見後，由本院合議庭裁定由受命法官獨任進行簡式審判程序，判
決如下：
    主    文
甲○○施用第一級毒品，累犯，處有期徒刑捌月。扣案之海洛因
命拾貳包中之海洛因合計淨重零點玖貳公克沒收銷燬之，上開海
洛因空包裝袋（總重參點壹肆公克）沒收之。又施用第二級毒品
，累犯，處有期徒刑伍月，扣案之安非他命肆包（含袋重壹點貳
公克）內之安非他命沒收銷燬之。包裝袋肆只沒收。應執行有期
徒刑壹年，扣案之海洛因命拾貳包中之海洛因合計淨重零點玖貳
公克沒收銷燬之，上開海洛因空包裝（總重參點壹肆公克）袋沒
收，扣案之安非他命肆包（含袋重壹點貳公克）內之安非他命沒
收銷燬之、安非他命之包裝袋肆只沒收。
     事  實
一、甲○○曾於民國（下同）九十一年一月七日因施用毒品經判
    處有期徒刑五月確定，於九十二年八月三十一日執行完畢，
    且於八十八年、八十九年間因施用毒品案件，先後二次經本
    院裁定送勒戒處所觀察、勒戒後，認無繼續施用毒品之傾向
    ，由檢察官分別於以八十八年度偵字第七二四六號、八十九
    年度毒偵字第四一四六號為不起訴處分，再因施用毒品經本
    院裁定送強制戒治，於九十二年四月一日執行完畢釋放，復
    基於反覆施用第一級毒品之犯意，自九十四年六月日之某日
    起至九十五年九月一日止，在台中縣后里鄉大甲溪旁河堤邊
    及台中縣后里鄉○○村○村路一二三巷二十二號住處等處，
    以將第一級毒品海洛因放置於香煙內吸食之方式，施用第一
    級毒品海洛因多次。再基於反覆施用第二級毒品之犯意，自
    九十四年六月間之某日起至九十五年九月一日止，在上開地
    址，以將甲基安非他命放置於錫箔紙上燒烤再以鼻吸食其所
    產生之氣體之方式，施用第二級毒品甲基安非他命多次，嗣
    於九十五年九月一日下午五時二十分許，在台中縣后里鄉○
    村路一二三巷三十號前為警當場扣得其持有甲基安非他命二
    包（合計含袋重０．六公克），復於同日下午五時二十八分
    許，由甲○○帶同員警至台中縣后里鄉○○村○村路一二三
    巷二十二號住處扣得其所有之海洛因十二包（合計淨重０．
    九二公克，空包裝重三．一四公克）、甲基安非他命二包（
    合計含袋重０．六公克），且經其同意採尿送驗呈有嗎啡及
    甲基安非他命陽性反應而查獲。
二、案經臺中縣警察局霧峰分局報請臺灣臺中地方法院檢察署檢
    察官偵查起訴。
     理  由
一、上述事實，業經被告甲○○本院審理時坦白承認，而被告於
    九十五年九月一日經警採尿送驗結果，呈嗎啡及甲基安非他
    命陽性反應，有中山醫學大學附設醫院檢驗科藥物檢測中心
    尿液檢驗報告一紙在卷可資佐證。又扣案之海洛因十二包及
    安非他命四包，經送請法務部調查局鑑定結果，其中海洛因
    十二包均有海洛因成分，有該局鑑驗通知書一紙在卷可證，
    上述檢驗結果，為檢驗機關本於專業知識及以精密儀器或科
    學方法檢測所得之結論，自可憑信，此外，復有海洛因十二
    包（淨重零點九二公克，空包裝重三點一四公克）、安非他
    命四包扣案可資佐證，足見被告之自白與事實相符，可以採
    信，其於上述時地多次施用第一級、第二級毒品之事實，應
    可認定。又被告曾於八十八年、八十九年間因施用毒品案件
    ，先後二次經本院裁定送勒戒處所觀察、勒戒後，認無繼續
    施用毒品之傾向，由檢察官分別於以八十八年度偵字第七二
    四六號、八十九年度毒偵字第四一四六號為不起訴處分，再
    因施用毒品經本院裁定送強制戒治，於九十二年四月一日執
    行完畢釋放等情，有臺灣高等法院被告前案紀錄表一份在卷
    可供參考，本件事證明確，被告犯行堪予認定。
二、查海洛因、甲基安非他命本為毒品危害防制條例第二條第二
    項第一款所稱之第一級、第二級毒品，不得持有、施用，被
    告甲○○竟持以施用，核其所為，係犯同條例第十條第一項
    施用第一級毒品及同條第二項之施用第一級毒品罪。其施用
    前持有海洛因、甲基安非他命之低度行為，應分別為施用之
    高度行為所吸收，均不另論罪。被告多次施用第一級及第二
    級毒品之犯行均係基於施用之習慣反覆為之之集合犯行，各
    論以一罪，被告所犯前開二罪，犯意各別罪名亦殊，應分論
    併罰。爰審酌被告經執行強制戒治後仍未戒除毒癮、施用毒
    品之期間及次數、施用毒品嚴重危害其個人身心健康及犯罪
    後坦承犯行，態度尚可等一切情狀，分別量處如主文所示之
    刑，並定其應執行刑。扣案之海洛因十二包（淨重０．九二
    克，空包裝三點一四公克）中之海洛因及扣案之甲基安非他
    命四包內之毒品，均應依毒品危害防制條例第十八條第一項
    前段之規定沒收銷燬之；扣案之包裝上開毒品之空袋，係被
    告所有供施用海洛因或甲基安非他命所用之物，業據其供明
    在卷，併依修正前刑法第三十八條第一項第二款之規定，宣
    告沒收。
據上論斷，應依刑事訴訟法第二百七十三條之一第一項、第二百
九十九條第一項前段，毒品危害防制條例第十條第一項、第二項
、第十八條第一項前段，刑法第十一條、第五十一條第五款、第
三十八條第一項第二款，判決如主文。
本案經檢察官乙○○到庭執行職務。
中    華    民    國    95    年    12    月    26    日
                  刑事第十五庭    法  官  陳如玲
上正本證明與原本無異。
如不服本判決，應於送達後十日內向本院提出上訴狀（須附繕
本），上訴於臺灣高等法院臺中分院。
                                  書記官    楊賀傑
中    華    民    國    95    年    12    月    26    日
附錄論罪科刑法條
毒品危害防制條例第10條第1項
施用第一級毒品者，處六月以上五年以下有期徒刑。
毒品危害防制條例第10條第2項
施用第二級毒品者，處三年以下有期徒刑。


司法院資訊處製作；財團法人民間司法改革基金會備份。
